臺灣臺南地方法院刑事判決　　　　　　　　　　　　　　　九十四年度易字第九號
　　公　訴　人　臺灣臺南地方法院檢察署檢察官
　　被　　　告　丙○○
右列被告因竊盜案件，經檢察官提起公訴（九十三年度偵字第一二三七五號），被告
於本院行準備程序時就被訴事實為有罪之陳述，經本院合議庭裁定由受命法官行簡式
審判程序，本院判決如左：
    主      文
楊佳詡竊盜，累犯，處有期徒刑陸月，如易科罰金，以參佰元折算壹日。扣案之機車
鑰匙壹支沒收。
    事      實
一、丙○○前於民國（下同）九十二年間因竊盜、妨害自由等案件，經臺灣桃園地方
    法院分別判處有期徒刑五月及四月，經定其應執行刑為有期徒刑六月確定後，甫
    於九十三年七月十四日易科罰金執行完畢，猶不知悔改，竟於九十三年十一月二
    十七日上午十時許，在臺南市○區○○街一六三巷二十九號前，基於意圖為自己
    不法之所有之竊盜犯意，以自備之鑰匙一支發動機車電門之方式，竊取乙○○所
    有之車牌號碼ＬＢ二－三○一號重型機車，得手後供己騎用。嗣於同日晚上八時
    十分許，在臺南市○○○路○段二五○號前騎乘上開車輛時，為警當場查獲，並
    扣得被告所有自備之機車鑰匙一支。
二、案經臺南市警察局第六分局報告臺灣臺南地方法院檢察署檢察官偵查起訴。
    理      由
一、證據能力：
    本件業經本院裁定以簡式審判程序加以審理，則依據刑事訴訟法第二百七十三條
    之二之規定，不適用刑事訴訟法有關傳聞法則、舉證責任、證據調查方法等有關
    限制證據能力之相關規定，合先敘明。
（一）、非供述證據：臺南市警察局車輛失竊證明單、車輛竊盜、車牌失竊資料個別
        查詢報表及贓物認領保管單各一紙、扣押書、照片二幀，均有證據能力。
（二）、供述證據：被告丙○○於本院審理時之自白出於任意性，及被害人乙○○於
        警詢時之指述，均有證據能力。
二、證據評價：
（一）、人證：證人乙○○於警詢中證稱：「（你所有之ＬＢ二－三○一重機車是於
        何時、地被竊？有無上鎖？）是於九十三年十一月二十七日十時許，在臺南
        市○○街一六三巷二十九號前被竊，未上鎖」，「（被竊之重機車價值多少
        錢？）約值新臺幣二萬元左右」等語（見臺南市警察局第六分局警卷九十三
        年十一月二十七日警詢筆錄），足證該車係於九十三年十一月二十七日十時
        許遭竊，至為顯明。
（二）、物證：供被告竊取本案機車所用之鑰匙一支。
（三）、證據文書：臺南市警察局車輛失竊證明單、車輛竊盜、車牌失竊資料個別查
        詢報表及贓物認領保管單各一紙、扣押書、照片二幀，足證被害人乙○○所
        有車牌號碼ＬＢ二－三○一號重型機車之支配持有關係，確係經破壞無訛。
（四）、有罪之判斷：
      １、按證據之「證明力」由法院本於「確信」自由判斷，但不得違背「經驗法
          則」及「論理法則」，刑事訴訟法第一百五十五條第一項定有明文，是法
          院「判斷」證據之證明力時，須達於確信的程度，而所謂確信，則指該確
          信之【推論過程】符合經驗法則及論裡法則，也就是支持結論之【理由】
          ，必須【有理由】，亦即有憑有據，又符合經驗所歸納之法則，可以排除
          例外之任何可能性，而具有【說服力】，使他人可以【相信】該事實確實
          存在。而此一推論過程並無論理法則之誤謬存在，顯然已經排除其他可能
          性存在（此項推理認定之論證標準，與英美法陪審制下所採之【已無合理
          懷疑】之心證標準，殊途同歸，只是一為專業法官的審判論證，另一則為
          一般人民的聽審心證，有所不同），當然對證據的要求也寬嚴不同，進而
          影響法庭的活動，本法此次修法「引進」英美法陪審制所發展出來的當事
          人進行主義，無非係減少使我國司法審判實務上【過度主動】的法官職權
          訊問及調查證據，所造成法院與被告對立的事態，而規定法院最後始能訊
          問被告之犯罪事實，而證人必須先由當事人交互詰問後，法院才能補訊問
          ，先由當事人在法庭上對立，互為實質之攻防，再由法院判決。
      ２、經本院認定被告自白竊盜之證明力，既已有前開必要證據補強佐證，足證
          前開被害人乙○○所有之機車，確為被告破壞其支配持有關係後，再建立
          自己之支配持有關係，益徵其於行竊時，主觀上亦有意圖為自己不法所有
          之竊盜犯意，至為灼然，準此諸節相互酌參，依刑事訴訟法第一百五十六
          條第二項規定，本件被告自白證據，已達確信的程度，應堪採信，則被告
          自白有如事實欄所之犯行，均是存在的事實，有完全的證明力。
      ３、綜上各情，本案事證明確，被告之竊盜犯行，洵堪認定。
三、論罪科刑：
    核被告丙○○所為，係犯刑法第三百二十條第一項之竊盜罪。查被告前於九十二
    年間因竊盜、妨害自由等案件，經臺灣桃園地方法院分別判處有期徒刑五月及四
    月，經定其應執行刑為有期徒刑六月確定後，於九十三年七月十四日易科罰金執
    行完畢，有臺灣臺南地方法院檢察署刑案資料查註紀錄表及臺灣高等法院被告全
    國前案紀錄表在卷可參，其受有期徒刑之執行完畢，於五年以內再犯本件有期徒
    刑以上之罪，為累犯，應依刑法第四十七條之規定加重其刑。爰審酌被告不思正
    途，隨意竊取他人機車、犯罪所得利益並非龐大，且參諸被告犯罪後坦承犯行，
    足徵其尚知悔悟等一切情狀，量處如主文所示之刑，並諭知如易科罰金以三百元
    折算一日之標準，以資懲儆。扣案之機車鑰匙一支，為被告所有供犯罪所用之物
    ，有扣押物品清單一紙在卷可佐，爰依刑法第三十八條第一項第二款之規定宣告
    沒收，附此敘明。
據上論斷，應依刑事訴訟法第二百七十三條之一、第二百九十九條第一項前段，刑法
第三百二十條第一項、第四十七條、第四十一條第一項前段、第三十八條第一項第二
款，罰金罰鍰提高標準條例第一條前段、第二條，判決如主文。
本案經檢察官甲○○到庭執行職務
中      華      民      國      九十四      年    二    月    二十五    日
                                    臺灣臺南地方法院刑事第十二庭
                                            法  官  黃翰義
右正本證明與原本無異。
如不服本判決，應於判決送達後十日內，向本院提出上訴狀。
                                            書記官  林憶梅
中      華      民      國      九十四      年    二    月    二十五    日
附錄本案論罪科刑法條全文：
中華民國刑法第三百二十條(普通竊盜罪、竊佔罪)
意圖為自己或第三人不法之所有，而竊取他人之動產者，為竊盜罪，處五年以下有期
徒刑、拘役或五百元以下罰金。
意圖為自己或第三人不法之利益，而竊佔他人之不動產者，依前項之規定處斷。
前二項之未遂犯罰之。
